incubator/apertium-kpv-mhr/apertium-kpv-mhr.kpv.lexc
Multichar_Symbols

%<n%>      ! Имя существительное - Noun
%<v%>      ! Глагол - verb 
%<a%>      ! Имя прилагательное
%<num%>    ! Имя числительное
%<pron%>   ! Местоимение
%<part%>   ! Причастие
%<adv%>    ! Наречие
%<cc%>     ! Союз
%<po%>     ! Послелог
%<pcle%>   ! Частица
%<interj%> ! Междометие
%<mod%>    ! Модальное слово

%<sg%>     ! Единственное число
%<pl%>     ! Множественное число - plural

%<nom%>
%<gen%>
%<abl%>
%<dat%>
%<acc%>
%<instr%>
%<com%>
%<car%>
%<cns%>
%<comp%>
%<ine%>
%<ela%>
%<ill%>
%<apr%>
%<egr%>
%<prl%>
%<tra%>
%<ter%>
%<apr%> 
%<pxsg1%>
%<pxsg2%>
%<pxsg3%>
%<pxpl1%>
%<pxpl2%>
%<pxpl3%>
%<p1%>
%<p2%>
%<p3%>
%<neg%>
%<ind%>
%<prt%>
%<prs%>

LEXICON Root

Nouns ; 
verbs ;
Adverbs ;
Conjunctions ;
Adjective ;
Pronoun ;
Postposition ;
Numeral ;
Partitive ; 
Particle ;
Verbnegative ;

LEXICON Part
%<part%>: KLIT ;

LEXICON Partitive
ворсысь%>:ворсысь Part ;

LEXICON Mod
%<mod%>: KLIT ;

LEXICON Mod
гашкӧ Mod ;
сідзкӧ Mod ;
дерт Mod ;

LEXICON Pcle
%<pcle%>: KLIT ; 
 
LEXICON Particle
кӧть Pcle ;
эськӧ Pcle ;
на Pcle ;
нин Pcle ;

LEXICON KLIT
%<clt%>:-ӧ # ;
# ;

!LEXICON Pron
!%<pron%>: KLIT ;

LEXICON Pronoun
сэки%<pron%>:сэки KLIT ;
найӧ%<pron%>%<nom%>%<pl%>%<p3%>:найӧ KLIT ;
сійӧ%<pron%>%<nom%>%<sg%>%<p3%>:сійӧ KLIT ;
тэ%<pron%>%<nom%>%<sg%>%<p2%>:тэ KLIT ;
тайӧ%<pron%>%<nom%>:тайӧ KLIT ;
ме%<pron%>%<nom%>%<sg%>%<p1%>:ме KLIT ;
ті%<pron%>%<nom%>%<pl%>%<p2%>:ті KLIT ;
ми%<pron%>%<nom%>%<pl%>%<p1%>:ми KLIT ;
нинӧм%<pron%>:нинӧм KLIT ;
кӧні%<pron%>:кӧні KLIT ;
кытчӧ%<pron%>:кытчӧ KLIT ;
мый%<pron%>:мый KLIT ;
мыйкӧ%<pron%>:мыйкӧ KLIT ;
некӧн%<pron%>:некӧн KLIT ;

LEXICON Num
%<num%>: KLIT ;

LEXICON Numeral
квайт:квайт Num ;

LEXICON Po
%<po%>: KLIT ;

LEXICON Postposition
паныд Po ;
дор%<po%>:дор CASE ;
бӧр%<po%>:бӧр CASE ;
выв%<po%>:выл CASE ;
ув%<po%>:ул CASE ;
сай%<po%>:сай CASE ;
пыр Po ;

LEXICON Adv
%<adv%>: KLIT ;

LEXICON Adverbs 
абу Adv ;
ӧні Adv ;
талун Adv ;
зэв Adv ;
шоныд Adv ;
пыр Adv ;
ньӧтчыдысь Adv ;
ньӧжйӧник Adv ;
гӧгӧр Adv ;
бура Adv ;
тӧрыт Adv ;
кӧдзыд Adv ;
ӧтлаын Adv ;
ӧдйӧ Adv ;
кад Adv ;
сэсся Adv ;
матӧджык Adv ;

LEXICON CC
%<cc%>: KLIT ;

LEXICON Conjunctions 
да CC ;
и CC ;
а CC ;
но CC ;

LEXICON K
KLIT;

LEXICON PredMonLex-Spat
KLIT;

LEXICON CASE

%<nom%>: K ;
%<gen%>:лӧн K ;
%<abl%>:лысь K ;
%<dat%>:лы K ;
%<acc%>:ӧс K ;
%<instr%>:ӧн K ;
%<com%>:кӧд K ;
%<car%>:тӧг K ;
%<cns%>:ла K ;
%<comp%>:ся K ;
%<ela%>:ысь K ;
%<ine%>:ын PredMonLex-Spat ;
%<ill%>:ӧ K ;
%<apr%>:лань K ;
%<egr%>:сянь K ;
%<prl%>:ӧд K ;
%<tra%>:ті K ;
%<ter%>:ӧдз K ;
%<apr%>%<ine%>:ланьын PredMonLex-Spat ;
%<apr%>%<ela%>:ланьысь K ;
%<apr%>%<ill%>:ланьӧ K ;
%<apr%>%<egr%>:ланьсянь K ;
%<apr%>%<prl%>:ланьӧд K ;
%<apr%>%<tra%>:ланьті K ;
%<apr%>%<ter%>:ланьӧдз K ;

!sg1
%<pxsg1%>%<nom%>:ӧй K ;
%<pxsg1%>%<gen%>:ӧйлӧн K ;
%<pxsg1%>%<abl%>:ӧйлысь K ;
%<pxsg1%>%<dat%>:ӧйлы K ;
%<pxsg1%>%<acc%>:ӧс K ;
%<instr%>%<pxsg1%>:нам K ;
%<pxsg1%>%<com%>:ӧйкӧд K ;
%<pxsg1%>%<car%>:ӧйтӧг K ;
%<pxsg1%>%<cns%>:ӧйла K ;
%<pxsg1%>%<comp%>:ӧйся K ;
%<ine%>%<pxsg1%>:ам K ;
%<ela%>%<pxsg1%>:сьым K ;
%<ill%>%<pxsg1%>:ам K ;
%<pxsg1%>%<apr%>:ӧйлань K ;
%<pxsg1%>%<egr%>:ӧйсянь K ;
%<prl%>%<pxsg1%>:ӧдым K ;
%<tra%>%<pxsg1%>:тіым K ;
%<ter%>%<pxsg1%>:ӧдзым K ;
%<apr%>%<ine%>%<pxsg1%>:ланям K ;
%<apr%>%<ela%>%<pxsg1%>:ланьсьым K ;
%<apr%>%<ill%>%<pxsg1%>:ланям K ;
%<pxsg1%>%<apr%>%<egr%>:ӧйланьсянь K ;
%<apr%>%<prl%>%<pxsg1%>:ланьӧдым K ;
%<apr%>%<tra%>%<pxsg1%>:ланьтіым K ;
%<apr%>%<ter%>%<pxsg1%>:ланьӧдзым K ;

!sg2
%<pxsg2%>%<nom%>:ыд K ;
%<pxsg2%>%<gen%>:ыдлӧн K ;
%<pxsg2%>%<abl%>:ыдлысь K ;
%<pxsg2%>%<dat%>:ыдлы K ;
%<pxsg2%>%<acc%>:тӧ K ;
%<instr%>%<pxsg2%>:над K ;
%<pxsg2%>%<com%>:ыдкӧд K ;
%<car%>%<pxsg2%>:тӧгыд K ;
%<pxsg2%>%<cns%>:ыдла K ;
%<comp%>%<pxsg2%>:сяыд K ;
%<ine%>%<pxsg2%>:ад K ;
%<ela%>%<pxsg2%>:сьыд K ;
%<ill%>%<pxsg2%>:ад K ;
%<apr%>%<pxsg2%>:ланьыд K ;
%<egr%>%<pxsg2%>:сяньыд K ;
%<prl%>%<pxsg2%>:ӧдыд K ;
%<tra%>%<pxsg2%>:тіыд K ;
%<ter%>%<pxsg2%>:ӧдзыд K ;
%<apr%>%<ine%>%<pxsg2%>:ланяд K ;
%<apr%>%<ela%>%<pxsg2%>:ланьсьыд K ;
%<apr%>%<ill%>%<pxsg2%>:ланяд K ;
%<apr%>%<egr%>%<pxsg2%>:ланьсяньыд K ;
%<apr%>%<prl%>%<pxsg2%>:ланьӧдыд K ;
%<apr%>%<tra%>%<pxsg2%>:ланьтіыд K ;
%<apr%>%<ter%>%<pxsg2%>:ланьӧдзыд K ;

!sg3
%<pxsg3%>%<nom%>:ыс K ;
%<pxsg3%>%<gen%>:ыслӧн K ;
%<pxsg3%>%<abl%>:ыслысь K ;
%<pxsg3%>%<dat%>:ыслы K ;
%<pxsg3%>%<acc%>:сӧ K ;
%<instr%>%<pxsg3%>:нас K ;
%<pxsg3%>%<com%>:ыскӧд K ;
%<car%>%<pxsg3%>:тӧгыс K ;
%<pxsg3%>%<cns%>:ысла K ;
%<comp%>%<pxsg3%>:сяыс K ;
%<ine%>%<pxsg3%>:ас K ;
%<ela%>%<pxsg3%>:сьыс K ;
%<ill%>%<pxsg3%>:ас K ;
%<apr%>%<pxsg3%>:ланьыс K ;
%<egr%>%<pxsg3%>:сяньыс K ;
%<prl%>%<pxsg3%>:ӧдыс K ;
%<tra%>%<pxsg3%>:тіыс K ;
%<ter%>%<pxsg3%>:ӧдзыс K ;
%<apr%>%<ine%>%<pxsg3%>:ланяс K ;
%<apr%>%<ela%>%<pxsg3%>:ланьсьыс K ;
%<apr%>%<ill%>%<pxsg3%>:ланяс K ;
%<apr%>%<egr%>%<pxsg3%>:ланьсяньыс K ;
%<apr%>%<prl%>%<pxsg3%>:ланьӧдыс K ;
%<apr%>%<tra%>%<pxsg3%>:ланьтіыс K ;
%<apr%>%<ter%>%<pxsg3%>:ланьӧдзыc K ;

!pl1
%<pxpl1%>%<nom%>:ным K ;
%<pxpl1%>%<gen%>:нымлӧн K ;
%<pxpl1%>%<abl%>:нымлысь K ;
%<pxpl1%>%<dat%>:нымлы K ;
%<pxpl1%>%<acc%>:нымӧс K ;
%<instr%>%<pxpl1%>:наным K ;
%<pxpl1%>%<com%>:нымкӧд K ;
%<car%>%<pxpl1%>:тӧгным K ;
%<pxpl1%>%<cns%>:нымла K ;
%<comp%>%<pxpl1%>:сяным K ;
%<ine%>%<pxpl1%>:аным K ;
%<ela%>%<pxpl1%>:сьыным K ;
%<ill%>%<pxpl1%>:аным K ;
%<apr%>%<pxpl1%>:ланьным K ;
%<egr%>%<pxpl1%>:сяньным K ;
%<prl%>%<pxpl1%>:ӧдным K ;
%<tra%>%<pxpl1%>:тіным K ;
%<ter%>%<pxpl1%>:ӧдзным K ;
%<apr%>%<ine%>%<pxpl1%>:ланяным K ;
%<apr%>%<ela%>%<pxpl1%>:ланьсьыным K ;
%<apr%>%<ill%>%<pxpl1%>:ланяным K ;
%<apr%>%<egr%>%<pxpl1%>:ланьсяньным K ;
%<apr%>%<prl%>%<pxpl1%>:ланьӧдным K ;
%<apr%>%<tra%>%<pxpl1%>:ланьтіным K ;
%<apr%>%<ter%>%<pxpl1%>:ланьӧдзным K ;

!pl2
%<pxpl2%>%<nom%>:ныд K ;
%<pxpl2%>%<gen%>:ныдлӧн K ;
%<pxpl2%>%<abl%>:ныдлысь K ;
%<pxpl2%>%<dat%>:ныдлы K ;
%<pxpl2%>%<acc%>:нытӧ K ;
%<instr%>%<pxpl2%>:наныд K ;
%<pxpl2%>%<com%>:ныдкӧд K ;
%<car%>%<pxpl2%>:тӧгныд K ;
%<pxpl2%>%<cns%>:ныдла K ;
%<comp%>%<pxpl2%>:сяныд K ;
%<ine%>%<pxpl2%>:аныд K ;
%<ela%>%<pxpl2%>:сьыныд K ;
%<ill%>%<pxpl2%>:аныд K ;
%<pxpl2%>%<apr%>:ныдлань K ;
%<egr%>%<pxpl2%>:сяньныд K ;
%<prl%>%<pxpl2%>:ӧдныд K ;
%<tra%>%<pxpl2%>:тіныд K ;
%<ter%>%<pxpl2%>:ӧдзныд K ;
%<apr%>%<ine%>%<pxpl2%>:ланяныд K ;
%<apr%>%<ela%>%<pxpl2%>:ланьсьыныд K ;
%<apr%>%<ill%>%<pxpl2%>:ланяныд K ;
%<apr%>%<egr%>%<pxpl2%>:ланьсяньныд K ;
%<apr%>%<prl%>%<pxpl2%>:ланьӧдныд K ;
%<apr%>%<tra%>%<pxpl2%>:ланьтіныд K ;
%<apr%>%<ter%>%<pxpl2%>:ланьӧдзныд K ;

!pl3
%<pxpl3%>%<nom%>:ныс K ;
%<pxpl3%>%<gen%>:ныслӧн K ;
%<pxpl3%>%<abl%>:ныслысь K ;
%<pxpl3%>%<dat%>:ныслы K ;
%<pxpl3%>%<acc%>:нысӧ K ;
%<instr%>%<pxpl3%>:наныс K ;
%<pxpl3%>%<com%>:ныскӧд K ;
%<car%>%<pxpl3%>:тӧгныс K ;
%<pxpl3%>%<cns%>:нысла K ;
%<comp%>%<pxpl3%>:сяныс K ;
%<ine%>%<pxpl3%>:аныс K ;
%<ela%>%<pxpl3%>:сьыныс K ;
%<ill%>%<pxpl3%>:аныс K ;
%<pxpl3%>%<apr%>:ныслань K ;
%<apr%>%<pxpl3%>:ланьныс K ;
%<egr%>%<pxpl3%>:сяньныс K ;
%<prl%>%<pxpl3%>:ӧдныс K ;
%<tra%>%<pxpl3%>:тіныс K ;
%<ter%>%<pxpl3%>:ӧдзныс K ;
%<apr%>%<ine%>%<pxpl3%>:ланяныс K ;
%<apr%>%<ela%>%<pxpl3%>:ланьсьыныс K ;
%<apr%>%<ill%>%<pxpl3%>:ланяныс K ;
%<apr%>%<egr%>%<pxpl3%>:ланьсяньныс K ;
%<apr%>%<prl%>%<pxpl3%>:ланьӧдныс K ;
%<apr%>%<tra%>%<pxpl3%>:ланьтіныс K ;
%<apr%>%<ter%>%<pxpl3%>:ланьӧдзныс K ;

LEXICON N1

%<n%>%<sg%>: CASE ; ! Suffix border in CASE
%<n%>%<pl%>:ъяс CASE ;

LEXICON N2

%<n%>%<sg%>: CASE ;
%<n%>%<pl%>:ъян CASE ;

LEXICON v-ny
%<v%>%<inf%>:ны KLIT ;

LEXICON v-yny
%<v%>%<inf%>:ыны KLIT ;

LEXICON Nouns

ныв:ныл N1 ; ! "девушка (дочка)"
пон N1 ; ! "собака"
сад:садй N1 ; ! "сад" 
поводдя N1 ; ! "погода"
улича N1 ; ! "улица"
керка N1 ; ! "дом (здание)"
зонка N1 ; ! "мальчик"
нывка N1 ; ! "девочка"
чой N1 ; ! "сестра"
арӧс N1 ; ! "год (лет)"
понпи N2 ; ! "щенок"
челядь N1 ; ! "дети"
кань N1 ; ! "кошка"
горт N1 ; ! "дом"
ӧшинь N1 ; ! "окно"
пу N1 ; ! "дерево"
син:синм N1 ; ! "глаза"
ки N1 ; ! "руки"
ворсӧм N1 ; ! "игра"
юалӧм N1 ; ! "вопрос"
вочавидзӧм N1 ; ! "ответ"
йӧз N1 ; ! "люди"
мам N1 ; ! "мама"
пызан N1 ; ! "стол"
улӧс N1 ; ! "стул"
шы N1 ; ! "звук"
лэбач N1 ; ! "птица"
пемӧс N1 ; ! "животное"
юр N1 ; ! "голова"
ва N1 ; ! "вода"
пи N2 ; ! "сын"
Ваня N1 ; ! "Ваня"
Маша N1 ; ! "Маша"
помалӧм N1 ; ! "окончание"
кад N1 ; ! "время"
воӧм N1 ; ! "приход, приближение"

LEXICON Verbnegative
Present Neg
%<оз%>%<v%>%<neg%>%<ind%>%<prs%>%<sg1%>:ог KLIT ;
%<оз%>%<v%>%<neg%>%<ind%>%<prs%>%<sg2%>:он KLIT ;
%<оз%>%<v%>%<neg%>%<ind%>%<prs%>%<sg3%>:оз KLIT ;
%<оз%>%<v%>%<neg%>%<ind%>%<prs%>%<pl1%>:огӧ KLIT ;
%<оз%>%<v%>%<neg%>%<ind%>%<prs%>%<pl2%>:онӧ KLIT ;
%<оз%>%<v%>%<neg%>%<ind%>%<prs%>%<pl1%>:огӧй KLIT ;
%<оз%>%<v%>%<neg%>%<ind%>%<prs%>%<pl2%>:онӧй KLIT ;
%<оз%>%<v%>%<neg%>%<ind%>%<prs%>%<pl3%>:оз KLIT ;

Past Neg
%<оз%>%<v%>%<neg%>%<ind%>%<prt%>%<sg1%>:эг KLIT ;
%<оз%>%<v%>%<neg%>%<ind%>%<prt%>%<sg2%>:эн KLIT ;
%<оз%>%<v%>%<neg%>%<ind%>%<prt%>%<sg3%>:эз KLIT ;
%<оз%>%<v%>%<neg%>%<ind%>%<prt%>%<pl1%>:эг KLIT ;
%<оз%>%<v%>%<neg%>%<ind%>%<prt%>%<pl2%>:эн KLIT ;
%<оз%>%<v%>%<neg%>%<ind%>%<prt%>%<pl1%>:эгӧ KLIT ;
%<оз%>%<v%>%<neg%>%<ind%>%<prt%>%<pl2%>:энӧ KLIT ;
%<оз%>%<v%>%<neg%>%<ind%>%<prt%>%<pl3%>:эз KLIT ;

LEXICON verbs

аддзыны:аддз v-yny ;
аддзывны:аддзыл v-ny ;
вермыны:верм v-yny ;
видзӧдны:видзӧд v-ny ;
висьтавны:висьтал v-ny ;
вичмыны:вичм v-yny ;
вӧвны:вӧл v-ny ;
ворсны:ворс v-ny ;
вочавидзны:вочавидз v-ny ;
вӧчны:вӧч v-ny ;
дзебсьыны:дзебсь v-yny ;
кажитчыны:кажитч v-yny ;
корсьны:корсь v-ny ;
кӧсйыны:кӧсй v-yny ;
котӧртны:котӧрт v-ny ;
кужны:куж v-ny ;
кывзыны:кывз v-yny ;
кывны:кыл v-ny ;
лыддьыны:лыддь v-yny ;
мунны:мун v-ny ;
нюмъявны:нюмъял v-ny ;
пукавны:пукал v-ny ;
радейтны:радейт v-ny ;
серавны:серал v-ny ;
сёйыштны:сёйышт v-ny ;
сёрнитны:сёрнит v-ny ;
тӧдны:тӧд v-ny ;
тупкыны:тупк v-yny ;
узьны:узь v-ny ;
шуны:шу v-ny ;
юасьны:юась v-ny ;
юыштны:юышт v-ny ;
лоны:ло v-ny ;

LEXICON A
%<a%>: KLIT ;

LEXICON Adjective

бур A ;
ыджыд A ;
арӧса A ;
ичӧтик A ;
шуда A ;
ичӧт A ;
